Minutes et répertoires du notaire Jean-Baptiste MINGUET, 12 avril 1783 - 1er septembre 1798 (étude V)
Archives nationales
Minutes et répertoires du notaire Jean-Baptiste MINGUET (étude V)
12 avril 1783 - 1er septembre 1798
MC/ET/V/738 - MC/ET/V/867, MC/RE/V/9 - MC/RE/V/10
Etude V; Minguet, Jean-Baptiste
Archives nationales de France
Minutes et répertoires: la loi 2008-696 du 15 juillet 2008 relative aux archives a fixé à 75 ans à compter de la date de l'acte, ou à 25 ans à compter de la date du décès de l'intéressé si ce délai est plus bref, le délai de communication des minutes et répertoires des notaires; ce délai est porté à 100 ans à compter de la date de l'acte si le document se rapporte à un mineur (code du Patrimoine, articles L213-2, 4e d et 5e).
Autres documents de l'étude (dossiers de clients, comptabilité...): s'agissant d'archives privées, ces documents sont communicables selon les modalités fixées par le déposant ou le donateur.
Certains documents ne sont pas accessibles en raison de leur mauvais état de conservation.
Versement
Accès aux instruments de recherche de tous les notaires de l’étude V
Archives de l'étude V
- Minutes de Jean-Baptiste MINGUET, 17 décembre 1760 - 16 septembre 1798; MC/ET/V/738 - MC/ET/V/867
  - Minutes. 1783, avril, avril 1783; MC/ET/V/738
    Informations complémentaires:
    1738, 1 à 10 avril: actes passés par-devant François Lachaise.
    1783, 12 à 30 avril: actes passés par-devant Jean-Baptiste Minguet.
    Informations concernant le classement:
    Le niveau inférieur de description, quand il existe, correspond aux minutes d'actes. Toutes les minutes ne sont pas forcément décrites une à une. Les descriptions de ces minutes sont plus ou moins détaillées.
  - Minutes. 1783, mai - 1783, juin, mai 1783 - juin 1783; MC/ET/V/753
  - Minutes. 1783, juillet - 1783, août, juillet 1783 - août 1783; MC/ET/V/754
  - Minutes. 1783, septembre, septembre 1783; MC/ET/V/755
    - ESPAGNE § Dépôt de certif. ou crédit espagnol, 15 octobre 1783; MC/ET/V/755
      Origine de l'information:
      Fichier dit 'général' XVIIe-XVIIIe siècles, par le personnel du Minutier, 1954-1999 ( fichier papier entièrement dématérialisé; voir contexte dans le Plan d’orientation général - Notaires de Paris, guides thématiques du Minutier).
      Date de révision: 2011-2012
      Date de création de la notice: 2010
  - Minutes. 1783, octobre, octobre 1783; MC/ET/V/756
    - LA CHAISE (François) ancien notaire av. au Pt § Inventaire après décès de François LA CHAISE; Testament le 12 octobre, 25 octobre 1783; MC/ET/V/756
      inventaire; testament; La Chaise, François
  - Minutes. 1783, novembre - 1783, décembre, novembre 1783 - décembre 1783; MC/ET/V/757
  - Minutes. 1784, janvier, janvier 1784; MC/ET/V/758
  - Minutes. 1784, février - 1784, mars, février 1784 - mars 1784; MC/ET/V/759
  - Minutes. 1784, avril, avril 1784; MC/ET/V/760
  - Minutes. 1784, mai, mai 1784; MC/ET/V/761
  - Minutes. 1784, juin, juin 1784; MC/ET/V/762
  - Minutes. 1784, juillet, juillet 1784; MC/ET/V/763
    - HOTEL DU Saint-ESPRIT r. de Grenelle Saint-Honoré § Vente du fonds de l'HOTEL DU Saint-ESPRIT, 19 juillet 1784; MC/ET/V/763
      acte de vente
  - Minutes. 1784, août, août 1784; MC/ET/V/764
    - Vente de fonds de librairie par Sévère Daster, marchand libraire à Versailles, à Joseph Benoît, aussi libraire à Versailles (p.j.: état des fonds)., 28 août 1784; MC/ET/V/764
      Libraires et métiers du livre, XVIIe-XVIIIe siècles (165 actes), par Claire Béchu, 1986-1996 (fichier papier entièrement dématérialisé; voir contexte dans le Plan d’orientation général - Notaires de Paris, guides thématiques du Minutier).
      Date de création de la notice: 2007
      acte de vente; Versailles (Yvelines); Daster, Sévère; Benoît, Joseph; libraire
  - Minutes. 1784, septembre - 1784, octobre, septembre 1784 - octobre 1784; MC/ET/V/765
    - VAUX GOUINS (terre de) en Normandie § Enchères de publication de la terre de VAUX GOUINS et forge and. lieu, 25 septembre 1784; MC/ET/V/765
      Vaux Gouins, terre de
  - Minutes. 1784, novembre - 1784, décembre, novembre 1784 - décembre 1784; MC/ET/V/766
  - Minutes. 1785, janvier, janvier 1785; MC/ET/V/767
  - Minutes. 1785, février, février 1785; MC/ET/V/768
  - Minutes. 1785, mars, mars 1785; MC/ET/V/769
  - Minutes. 1785, avril, avril 1785; MC/ET/V/770
  - Minutes. 1785, mai, mai 1785; MC/ET/V/771
  - Minutes. 1785, juin, juin 1785; MC/ET/V/772
  - Minutes. 1785, juillet, juillet 1785; MC/ET/V/773
  - Minutes. 1785, août, août 1785; MC/ET/V/774
  - Minutes. 1785, septembre, septembre 1785; MC/ET/V/775
    - Dépôt du certificat de vie du sieur Pierre L'Epine, 19 septembre 1785; MC/ET/V/775
      Mention dans le répertoire du notaire coté:
      MC/RE/V/9
      Base Généanot des actes contenant des renseignements d'état civil, 1780-1790 par l'association La France généalogique, 2004-2012 (base de données migrée: voir contexte dans le Plan d’orientation général - Notaires de Paris, guides thématiques du Minutier).
      Date de création de la notice: 2006
      notoriété; dépôt de pièces; L'Epine, Pierre
  - Minutes. 1785, octobre, octobre 1785; MC/ET/V/776
  - Minutes. 1785, novembre, novembre 1785; MC/ET/V/777
  - Minutes. 1785, décembre, décembre 1785; MC/ET/V/778
    - Inventaire après décès de Monsieur l'abbé Le Boullenger de Chaumont, 6 décembre 1785; MC/ET/V/778
      inventaire après décès; Le Boullenger de Chaumont (monsieur l'abbé); abbé
    - Testament déposé de Monsieur l'abbé Le Boullenger de Chaumont, 17 décembre 1785; MC/ET/V/778
      testament; dépôt de pièces; Le Boullenger de Chaumont (monsieur L'Abbé); abbé
    - Dépôt du mortuaire de Monsieur Louis René Le Boullenger de Capelle, époux de dame Charlotte Louise Leclerc du Coudray, 30 décembre 1785; MC/ET/V/778
      acte d'état civil; dépôt de pièces; Le Boullenger de Capelle, Louis-René; Leclerc du Coudray, Charlotte-Louise
  - Minutes. 1786, janvier, janvier 1786; MC/ET/V/779
    - Dépôt du baptistaire et notoriété en rectification des noms de Monsieur André René Le Boullenger de Capelle, 24 janvier 1786; MC/ET/V/779
      notoriété; acte d'état civil; dépôt de pièces; Le Boullenger de Capelle, André-René
  - Minutes. 1786, février, février 1786; MC/ET/V/780
  - Minutes. 1786, mars, mars 1786; MC/ET/V/781
  - Minutes. 1786, avril, avril 1786; MC/ET/V/782
  - Minutes. 1786, mai, mai 1786; MC/ET/V/783
    - Dépôt des mortuaires de Gabriel Bussot, et de Louise Dupuis, veuve Bussot et notoriété en rectification des noms de Hugues Gabriel Bussot, 18 mai 1786; MC/ET/V/783
      notoriété; acte d'état civil; dépôt de pièces; Bussot, Gabriel; Dupuis, Louise; Bussot (veuve); Bussot, Hugues-Gabriel
  - Minutes. 1786, juin, juin 1786; MC/ET/V/784
    - MOEURS § Dépôt d'un certificat de conduite pour un détenu des geôle de BICETRE, 12 février 1784; MC/ET/V/784
  - Minutes. 1786, juillet, juillet 1786; MC/ET/V/785
  - Minutes. 1786, août, août 1786; MC/ET/V/786
  - Minutes. 1786, septembre, septembre 1786; MC/ET/V/787
  - Minutes. 1786, octobre, octobre 1786; MC/ET/V/788
    - Dépôt des mortuaires de Jacques Guillaume, de Marie Guillaume et du baptistaire de Barbe Guillaume, veuve de Paul Godard, 17 octobre 1786; MC/ET/V/788
      acte d'état civil; dépôt de pièces; Guillaume, Jacques; Guillaume, Marie; Guillaume, Barbe; Godard, Paul
  - Minutes. 1786, novembre, novembre 1786; MC/ET/V/789
  - Minutes. 1786, décembre, décembre 1786; MC/ET/V/790
  - Minutes. 1787, janvier, janvier 1787; MC/ET/V/791
    - Contrat de mariage entre Philippe SIMONET demeurant hors de Paris, diocèse non identifié, Négociant à la Villette et Jeanne Catherine Millet, deumeurant hors de Paris, paroisse hors de Paris, diocèse de Paris., 18 janvier 1787; MC/ET/V/791
      Mariages à Paris en 1787 (3196 actes), par Delphine Dubois, Sandrine Dumas-Lefaure, Catherine Gauthier, 1994 (base de données migrée: voir contexte dans le Plan d’orientation général - Notaires de Paris, guides thématiques du Minutier).
      Date de création de la notice: 2002
      contrat de mariage; Simonet, Philippe; Millet, Jeanne-Catherine
    - Contrat de mariage entre Jean Jacques François FÉRANDEL demeurant rue du Prêtre Saint-Paul, paroisse Saint-Paul, diocèse de Paris, Avocat au Parlement et Marie Catherine Blot, demeurant rue de la Tisseranderie, paroisse de Saint-Jean en Grève, diocèse de Paris., 24 janvier 1787; MC/ET/V/791
      contrat de mariage; Tixeranderie (rue de la); Férandel, Jean-Jacques-François; Blot, Marie-Catherine; avocat au parlement (Ancien Régime)
  - Minutes. 1787, février, février 1787; MC/ET/V/792
    - Contrat de mariage entre Jacques François TRILLON de LA BIGOTTIÈRE demeurant rue de Rohan, paroisse Saint-Germain l'Auxerrois, diocèse de Paris, Huissier et audiencier ordinaire du Roi en sa Cour des Aides à Paris et Marie Victoire Decaisne, demeurant rue Saint-Antoine, paroisse de Saint-Paul, diocèse de Paris., 4 février 1787; MC/ET/V/792
      contrat de mariage; Rohan (rue de); Saint-Antoine (rue); Trillon de La Bigottière, Jacques-François; Decaisne, Marie-Victoire; huissier de justice
    - Contrat de mariage entre Denis Toussaint TOUTAIN demeurant rue Saint-Germain l'Auxerrois, paroisse Saint-Germain l'Auxerrois, diocèse de Paris, Maître pâtissier et Marie Jeanne Leclerc, demeurant rue du Four faubourg Saint-Germain, paroisse de Saint-sulpice, diocèse de Paris., 8 février 1787; MC/ET/V/792
      contrat de mariage; Saint-Germain-l'Auxerrois (rue); Four (rue du); Saint-Germain (faubourg); Toutain, Denis-Toussaint; Leclerc, Marie-Jeanne; pâtissier
    - Contrat de mariage entre Jean Pierre FAUVE demeurant rue de Longpont, paroisse Saint-Gervais, diocèse de Paris, Compagnon orfèvre et Reine Charlotte Courtois, deumeurant hors de Paris, paroisse hors de Paris, diocèse non identifié., 8 février 1787; MC/ET/V/792
      contrat de mariage; Longpont (rue de); Fauve, Jean-Pierre; Courtois, Reine-Charlotte; orfèvre
    - Contrat de mariage entre Jean Louis MIGNOT demeurant rue d'Orléans au Marais, paroisse Saint-Jean en Grève, diocèse de Paris, Officier de cuisine chez M. d'Ormesson, conseiller d'Etat et Marie Geneviève Bressieux, demeurant rue de la Verrerie, paroisse de Saint-Jean en Grève, diocèse de Paris., 12 février 1787; MC/ET/V/792
      contrat de mariage; Orléans (rue d'); Marais (quartier); Verrerie (rue de la); Mignot, Jean-Louis; Bressieux, Marie-Geneviève
    - Contrat de mariage entre Jean François LESPINETTE demeurant rue des Saints Pères, paroisse Saint-sulpice, diocèse de Paris, Cocher et Marie Rose Adélaïde Fleury, demeurant rue des Saints Pères, paroisse de Saint-sulpice, diocèse de Paris., 12 février 1787; MC/ET/V/792
      contrat de mariage; Saints-Pères (rue des); Lespinette, Jean-François; Fleury, Marie-Rose-Adélaïde; conducteur de véhicules
    - Contrat de mariage entre Georges Armand VISLOT demeurant rue Neuve Grange Battelière, paroisse Saint-Eustache, diocèse de Paris, Bourgeois de Paris et Marie Louise Caron, demeurant rue Feydeau, paroisse de Saint-Eustache, diocèse de Paris., 13 février 1787; MC/ET/V/792
      contrat de mariage; Feydeau (rue); Vislot, Georges-Armand; Caron, Marie-Louise
    - Contrat de mariage entre Pierre DUVAL demeurant rue de la Mortellerie, paroisse Saint-Gervais, diocèse de Paris, Salpêtrier et Marie Pierrette Buchet veuve Morin, deumeurant hors de Paris, paroisse hors de Paris, diocèse non identifié., 16 février 1787; MC/ET/V/792
      contrat de mariage; Mortellerie (rue de la); Duval, Pierre; Buchet, Marie-Pierrette; salpêtrier
    - Contrat de mariage entre Louis Vigor HUÉ demeurant rue de la Mortellerie, paroisse Saint-Jean en Grève, diocèse de Paris, Tailleur de pierres et Marie Bardon, demeurant rue de la Mortellerie, paroisse de Saint-Jean en Grève, diocèse de Paris., 19 février 1787; MC/ET/V/792
      contrat de mariage; Mortellerie (rue de la); Hué, Louis-Vigor; Bardon, Marie; tailleur de pierre
  - Minutes. 1787, mars, mars 1787; MC/ET/V/793
    - Contrat de mariage entre Jean Baptiste JODON de FONTENOY demeurant rue du Cherche Midi, paroisse Saint-sulpice, diocèse de Paris, Marchand mercier. Bourgeois de Paris et Anne Thérèse Bresson, demeurant Vieille rue du Temple, paroisse de Saint-Jean en Grève, diocèse de Paris., 4 mars 1787; MC/ET/V/793
      contrat de mariage; Cherche-Midi (rue du); Vieille-du-Temple (rue); Jodon de Fontenoy, Jean-Baptiste; Bresson, Anne-Thérèse; commerçant
    - Dépôt du mortuaire de Maître Arnoult Pierre de La Croix d'Evry,époux de Marie Catherine de Chelaincourt, et notoriété constatant ses héritiers, 16 mars 1787; MC/ET/V/793
      notoriété; acte d'état civil; dépôt de pièces; La Croix d'Evry, Arnoult-Pierre de; Chelaincourt, Marie-Catherine
    - Contrat de mariage entre Adam François LIBERT demeurant rue de Bourbon faubourg Saint-Germain, paroisse Saint-sulpice, diocèse de Paris, Tapissier et Hélène Pauline Bachelay, demeurant Cloître Saint-Jacques de l'Hôpital, paroisse de Saint-Jacques l'Hopital, diocèse de Paris., 27 mars 1787; MC/ET/V/793
      contrat de mariage; Saint-Germain (faubourg); Saint-Jacques-de-l'Hôpital (cloître); Libert, Adam-François; Bachelay, Hélène-Pauline; tapissier
  - Minutes. 1787, avril, avril 1787; MC/ET/V/794
    - Contrat de mariage entre Jean Charles POULLIN de FEAUSSERVILLE demeurant rue de Poitou au Marais, paroisse Saint-Nicolas des Champs, diocèse de Paris, Ancien lieutenant de dragons de la légion de Nassau et Françoise Gillet, demeurant rue de Poitou au marais, paroisse de Saint-Nicolas des Champs, diocèse de Paris., 25 avril 1787; MC/ET/V/794
      contrat de mariage; Poitou (rue de); Marais (quartier); Poullin de Feausserville, Jean-Charles; Gillet, Françoise
  - Minutes. 1787, mai, mai 1787; MC/ET/V/795
    - Dépôt du baptistaire de Charles Arnaud BARBAUX, notoriété constatant l'absence de Claude Favre, le décès de Anne Madeleine Favre, et le nombre des héritiers de François Dufresne et de Marie Aude Barbaux, son épouse, 2 mai 1787; MC/ET/V/795
      notoriété; dépôt de pièces; acte d'état civil; dépôt de pièces; Barbaux, Charles-Arnaud; Favre, Claude; Favre, Anne-Madeleine; Dufresne, François; Barbaux, Marie-Aude
    - Contrat de mariage entre Denis DANIVILLE demeurant rue Beaubourg, paroisse Saint-Merri, diocèse de Paris, Bijoutier et Margueritte Perbel veuve Malencourt, demeurant Cul de Sac Bertaud, paroisse de Saint-Merri, diocèse de Paris., 5 mai 1787; MC/ET/V/795
      contrat de mariage; Beaubourg (rue); Daniville, Denis; Perbel, Margueritte; Malencourt (veuve); orfèvre
    - Contrat de mariage entre Nicolas JOLY demeurant rue Guérin Boisseau, paroisse Saint-Nicolas des Champs, diocèse de Paris, Compagnon charron et Marie Geneviève Croix, demeurant rue Guérin Boisseau, paroisse de Saint-Nicolas des Champs, diocèse de Paris., 6 mai 1787; MC/ET/V/795
      contrat de mariage; Guérin-Boisseau (rue); Joly, Nicolas; Croix, Marie-Geneviève; charron
    - Contrat de mariage entre Jean Baptiste JACQUES demeurant rue Saint-Merri, paroisse Saint-Merri, diocèse de Paris, Maître fondeur et Suzanne Françoise Cellier, demeurant rue Saint-Merri, paroisse de Saint-Merri, diocèse de Paris., 13 mai 1787; MC/ET/V/795
      contrat de mariage; Saint-Merri (rue); Saint-Merri (rue); Jacques, Jean-Baptiste; Cellier, Suzanne-Françoise; fondeur
    - Contrat de mariage entre Pierre FAUQUET demeurant rue de la Tisseranderie, paroisse Saint-Jean en Grève, diocèse de Paris, Chaudronnier et Jacqueline Gautier, demeurant rue de la Tisseranderie, paroisse de Saint-Jean en Grève, diocèse de Paris., 18 mai 1787; MC/ET/V/795
      contrat de mariage; Tixeranderie (rue de la); Fauquet, Pierre; Gautier, Jacqueline; forgeron
    - Contrat de mariage entre Jacques Sébastien PECQUET demeurant rue Geoffroy l'Asnier, paroisse Saint-Paul, diocèse de Paris, Maçon et Margueritte Chessé, demeurant rue de la Mortellerie, paroisse de Saint-Gervais, diocèse de Paris., 18 mai 1787; MC/ET/V/795
      contrat de mariage; Geoffroy-l'Asnier (rue); Mortellerie (rue de la); Pecquet, Jacques-Sébastien; Chessé, Margueritte; maçon
    - Contrat de mariage entre François MONIGON demeurant rue de la Tannerie, paroisse Saint-Gervais, diocèse de Paris, Compagnon peintre et Marie Louise Jouin, demeurant rue de Reuilly, paroisse de Sainte Margueritte, diocèse de Paris., 19 mai 1787; MC/ET/V/795
      contrat de mariage; Tannerie (rue de la); Reuilly (rue de); Monigon, François; Jouin, Marie-Louise; peintre
    - Contrat de mariage entre Pierre BAUVIER demeurant rue de la Cerisaie, paroisse Saint-Paul, diocèse de Paris, Bourgeois de Paris et Anne Adélaïde Pélagie Guissen, demeurant rue du Petit Musc, paroisse de Saint-Paul, diocèse de Paris., 29 mai 1787; MC/ET/V/795
      contrat de mariage; Cerisaie (rue de la); Bauvier, Pierre; Guissen, Anne-Adélaïde-Pélagie
  - Minutes. 1787, juin - 1787, juillet, juin 1787 - juillet 1787; MC/ET/V/796
    - Contrat de mariage entre François Xavier BOUCOT DEPORVILLE, écuyer, demeurant rue Barbette, paroisse Saint-Gervais, diocèse de Paris, et Sylvie Morise, demeurant rue Saint-Ange, paroisse de Saint-Merri, diocèse de Paris., 7 juin 1787; MC/ET/V/796
      contrat de mariage; Barbette (rue); Boucot Deporville, François-Xavier,; Morise, Sylvie
    - Contrat de mariage entre Joseph Bernard MARÉCHAL demeurant rue de Sèvres faubourg Saint-Germain, paroisse Saint-Sulpice, diocèse de Paris, Maître sellier, bourrelier, carrossier et Anne Mathurine Verney veuve Sevrey, demeurant rue Saint-Benoist, paroisse de Saint-Sulpice, diocèse de Paris., 15 juin 1787; MC/ET/V/796
      contrat de mariage; Sèvres (rue de); Saint-Germain (faubourg); Saint-Benoît (rue); Maréchal, Joseph-Bernard; Verney, Anne-Mathurine; Sevrey (veuve); sellier; carrossier
    - Dépôt du mortuaire de Robert Alexandre Outrequin, époux de Marie Charles Archambault, du mortuaire et de l'inventaire après décès de Jean Dussaray et notoriété concernant Marguerite Aude de Saint-Quentin, sa veuve, 19 juin 1787; MC/ET/V/796
      notoriété; dépôt de pièces; acte d'état civil; inventaire après décès; Outrequin, Robert-Alexandre; Archambault, Marie-Charles; Dussaray, Jean; Saint Quantin, Marguerite-Aude de
    - Contrat de mariage entre François JUGÉ demeurant rue Procivaire, paroisse Saint-Eustache, diocèse de Paris, Frotteur et Marie Josèphe Véronique Place, demeurant rue des Bons Enfants, paroisse de Saint-Eustache, diocèse de Paris., 24 juin 1787; MC/ET/V/796
      contrat de mariage; Jugé, François; Place, Marie-Josèphe-Véronique
    - Contrat de mariage entre Joseph CABOUR demeurant rue Jean de l'Epine, paroisse Saint-Jean en Grève, diocèse de Paris, Compagnon menuisier et Marie Margueritte Floquet veuve Georges, demeurant rue Jean de l'Epine, paroisse de Saint-Jean en Grève, diocèse de Paris., 30 juin 1787; MC/ET/V/796
      contrat de mariage; Jean-de-l'Epine (rue); Cabour, Joseph; Floquet, Marie-Margueritte; Georges (veuve); menuisier
    - Contrat de mariage entre Denis AUVRAY demeurant rue de Sèvres, paroisse Saint-Christophe du Gros Caillou, diocèse de Paris, et Marie Catherine Beaumont, deumeurant hors de Paris, paroisse hors de Paris, diocèse de Paris., 14 juillet 1787; MC/ET/V/796
      contrat de mariage; Sèvres (rue de); Auvray, Denis; Beaumont, Marie-Catherine
    - Contrat de mariage entre Nicolas DAIREAUX demeurant rue de la Vannerie, paroisse Saint-Jean en Grève, diocèse de Paris, Garçon serrurier et Elisabeth Boileau, demeurant rue de la Vannerie, paroisse de Saint-Jean en Grève, diocèse de Paris., 23 juillet 1787; MC/ET/V/796
      contrat de mariage; Vannerie (rue de la); Daireaux, Nicolas; Boileau, Elisabeth; serrurier
  - Minutes. 1787, août - 1787, septembre, août 1787 - septembre 1787; MC/ET/V/797
    - Contrat de mariage entre Nicolas JACQUEMINOT demeurant rue de la Vannerie, paroisse Saint-Gervais, diocèse de Paris, Menuisier et Geneviève Millon, demeurant Quai Pelletier, paroisse de Saint-Gervais, diocèse de Paris., 5 août 1787; MC/ET/V/797
      contrat de mariage; Vannerie (rue de la); Pelletier (quai); Jacqueminot, Nicolas; Millon, Geneviève; menuisier
    - Contrat de mariage entre Jean Baptiste BARRET demeurant Grande rue du Faubourg Saint-Honoré, paroisse La Madelaine, diocèse de Paris, Maître en chirurgie et Claudine Chanal veuve Jolivet, demeurant rue de la Coutellerie, paroisse de Saint-Jean en Grève, diocèse de Paris., 14 août 1787; MC/ET/V/797
      contrat de mariage; Faubourg-Saint-Honoré (rue du); Coutellerie (rue de la); Barret, Jean-Baptiste; Chanal, Claudine; Jolivet (veuve)
    - Contrat de mariage entre Thomas DESRUEL demeurant rue du Marché du Boullainvillier, paroisse Saint-Sulpice, diocèse de Paris, Bourgeois de Paris et Marie Anne Dufour, demeurant rue de Condé faubourg Saint-Germain, paroisse de Saint-Sulpice, diocèse de Paris., 16 août 1787; MC/ET/V/797
      contrat de mariage; Condé (rue de); Saint-Germain (faubourg); Desruel, Thomas; Dufour, Marie-Anne
    - Contrat de mariage entre Pierre BERTH demeurant rue des Deux Boulles, paroisse Saint-Germain l'Auxerrois, diocèse de Paris, Maître et marchand tailleur et Marie Voyer, demeurant rue des Deux Boulles, paroisse de Saint-Germain l'Auxerrois, diocèse de Paris., 24 août 1787; MC/ET/V/797
      contrat de mariage; Deux-Boules (rue des); Berth, Pierre; Voyer, Marie; commerçant
    - Contrat de mariage entre Jean Louis BOUCHÉ demeurant rue de Grenelle Saint-Honoré, paroisse Saint-Eustache, diocèse de Paris, Officier de marine et Anne Michelle Chassée, demeurant rue Neuve des Bons Enfants, paroisse de Saint-Eustache, diocèse de Paris., 1er septembre 1787; MC/ET/V/797
      contrat de mariage; Grenelle-Saint-Honoré (rue de); Neuve-des-Bons-Enfants (rue); Bouché, Jean-Louis; Chassée, Anne-Michelle
    - Contrat de mariage entre Joseph DESCHAMPS demeurant rue de la Vannerie, paroisse Saint-Merri, diocèse de Paris, Maître tailleur et Suzanne Lory, demeurant rue de la Vannerie, paroisse de Saint-Merri, diocèse de Paris., 14 septembre 1787; MC/ET/V/797
      contrat de mariage; Vannerie (rue de la); Deschamps, Joseph; Lory, Suzanne; tailleur d'habits
    - Contrat de mariage entre Etienne Guillaume LAMBERT demeurant rue des Vieilles Etuves, paroisse Saint-Eustache, diocèse de Paris, Bijoutier et Marie Louise Henriette Maureau, demeurant rue Saint-Antoine, paroisse de Saint-Paul, diocèse de Paris., 14 septembre 1787; MC/ET/V/797
      contrat de mariage; Vieilles-Etuves (rue des); Saint-Antoine (rue); Lambert, Etienne-Guillaume; Maureau, Marie-Louise-Henriette; orfèvre
    - Contrat de mariage entre Jean Louis MONNOYE demeurant rue de Berry, paroisse Saint-Nicolas des Champs, diocèse de Paris, Maître cordier et Marie Anne Catherine Varin, deumeurant hors de Paris, paroisse hors de Paris, diocèse non identifié., 18 septembre 1787; MC/ET/V/797
      contrat de mariage; Berry (rue de); Monnoye, Jean-Louis; Varin, Marie-Anne-Catherine; cordier
  - Minutes. 1787, octobre, octobre 1787; MC/ET/V/798
  - Minutes. 1787, novembre, novembre 1787; MC/ET/V/799
    - Contrat de mariage entre Julien Gabriel FOURIER demeurant rue du Bac faubourg Saint-Germain, paroisse Saint-sulpice, diocèse de Paris, Maître bourrelier et Margueritte Le Cerf, demeurant rue Saint-Honoré, paroisse de Saint-Germain l'Auxerrois, diocèse de Paris., 7 novembre 1787; MC/ET/V/799
      contrat de mariage; Bac (rue du); Saint-Germain (faubourg); Saint-Honoré (rue); Fourier, Julien-Gabriel; Le Cerf, Margueritte; sellier
    - Contrat de mariage entre Julien Gabriel FOURIER demeurant rue du Bac faubourg Saint-Germain, paroisse Saint-Sulpice, diocèse de Paris, Maître bourrelier et Margueritte Lecerf, demeurant rue Saint-Honoré, paroisse de Saint-Germain l'Auxerrois, diocèse de Paris., 7 novembre 1787; MC/ET/V/799
      contrat de mariage; Bac (rue du); Saint-Germain (faubourg); Saint-Honoré (rue); Fourier, Julien-Gabriel; Lecerf, Margueritte; sellier